# 请教陈版主市政代建项目业务处理

提问人：damon0306 时间：2017-06-23 18:04:41
A公司为市国资委下设土地一级开发公司。因项目需要，A公司成立B公司。B公司由A公司注入资额本金 1 亿元成立。A公司注入B公司1 亿元资本金来源为市财政拨付A公司，用于B公司专门建设市政项目 2 亿元资金的一半。A公司并未将 2 亿元资本金都拨付B公司作为实收资本。剩下 1 亿元由A公司以贷款形式拨付B公司。后期，B公司建设项目共投入 3 亿元，确认开发成本 3 亿元。项目建成后，B公司财务处理确认应收账款和主营业务收入3.5亿元(市财政给予相关投入一定比例作为项目利润)，确认主营业务成本 3 亿元。可是市财政已经拨付项目资金 2 亿元，只会再给B公司1.5亿元，再考虑A公司以贷款形式给予B公司 1 亿元，应收账款仍有 1 亿元无法冲销，差额就在 1 亿元实收资本。请教陈老师如何进行账务处理？

回答人：chenyiwei
你的疑惑产生的原因在于：B公司作为专为该特定项目而设立的项目公司，其 1 亿元的实收资本仅具有形式上的意义，和那些准备长期存续的企业不同，B公司很可能在项目结束移交、竣工结算之后就清算关闭，因此A公司以“实收资本”名义投入到B公司的 1 亿元对B公司而言实质上是预收账款，B公司并没有真正意义上的实收资本。你所说的账务处理中无法消除掉的应收账款 1 亿元实际上可看作是在项目最终结束时用该“预收账款”抵付的最后一期款项，在B公司清算时两者相抵而消除。